---
title: "탐색적 데이터분석 평가 과제 제출  "
output: html_notebook
---


# 탐색적 데이터분석 평가 - 유하영 

---

##############################################################################################################################
# 평가문항 2
> dply 패키지와 iris 데이터 넷을 대상으로 아래의 문제를 실행하는 R 코드를 작성하여 제출하시오.

```{r}
library("dplyr")
tbl_df(iris)
```

> 1) iris의 꽃받침의 폭(sepal,Width)이 3.7 이상의 값만 필터링하여 화면 출력하시오.

```{r}
sepalwidth<- iris %>% filter(iris$Sepal.Width >= 3.7)
sepalwidth
```

> 2) 1)의 결과에서 2,4,5번째 컬럼을 선택하시오.

```{r}
sepalwidth2 <-  sepalwidth %>% select(Sepal.Width, Petal.Width ,  Species) 
sepalwidth2 
```

> 3) 2)의 결과에서 2번 컬럼의 값에서 4번 컬럼의 값을 뺀 diff 파생변수를 만들고, 앞부분 10개만 출 력하시오

```{r}
sepalwidth3 <- sepalwidth2 %>% mutate(diff = Sepal.Width - Petal.Width ) %>% head(10)
sepalwidth3
```

> 4) 3)의 결과에서 꽃의 종(Species)별로 그룹화하여 Sepal,Width와 Petal.Width 변수의 평균을 계산 하시오.

```{r}
sepalwidth4 <- sepalwidth3 %>% group_by(Species) %>% summarise(mean  <- mean(Sepal.Width), Petal_mean <- mean(Petal.Width) )
sepalwidth4
```

> 5) 3)의 결과에서 위에서 4번째 꽃의 종(Species)는 무엇인가?

```{r}
sepalwidth4[1]  # setosa 입니다. 
```

##############################################################################################################################

---
# 평가문항 3
> “user_data.csv”와 “return_data.csv” 파일을 이용하여 고객별 반품사유코드(return_code)를 대상으로 다음과 같이 단계별로
 실행하여 파생 변수를 추가하시오.  
 반품사유코드에 대한 파생변수 컬럼명 설명: 
 제품이상(1) → return_code1
 원인불명(2) → return_code2
 변심(3) → return_code3
 기타(4) → return_code4

> 1) 고객 정보 파일 가져오기

```{r}
user_data <- read.csv("user_data.csv", header = T)
user_data 
```

> 2) 반품 정도 파일 가져오기

```{r}
return_data <- read.csv("return_data.csv", header = T)
return_data 
```


> 3) 고객별 반품사유코드에 따른 파생변수(customer_return) 생성하기

```{r}
library(reshape2)
customer_return <- dcast(return_data, user_id ~ return_code, length)
customer_return 
```

> 4) 고객정보(customer_data)에 파생변수 (customer_return, 반품사유 컬럼)를 추가하여 
고객반품정보(customer_return_data)를 만들고 맨 앞 6개 데이터 화면 출력하기

```{r}
library(plyr) 
names(customer_return) <- c('user_id', '제품이상(1)', '원인불명(2)' , '변심(3)', '기타(4)')

customer_return_data <- join(customer_return, return_data ,by='user_id' )

head(customer_return_data )

customer_return_data$return_kr[customer_return_data$return_code == 1] <- '제품이상(1)'
customer_return_data$return_kr[customer_return_data$return_code == 2] <- '원인불명(2)'
customer_return_data$return_kr[customer_return_data$return_code == 3] <- '변심(3)'
customer_return_data$return_kr[customer_return_data$return_code == 4] <- '기타(4)'
```

> 5) 고객반품정보(customer_return_data) 테이블에서 맨 밑에서 10개를 화면 출력하기

```{r}
head(customer_return_data, 10 )
```



