---
title: "Data 정제"
output:
  html_document:
    df_print: paged
  word_document: default
  pdf_document: default
---

# EDA와 data 정제 

## 데이터수집

```{r}
setwd("/Users/yuhayung/Desktop/coding/ᄒ/Rtraining/dataset3")
datasets <- read.csv("dataset.csv",  header = T)
datasets

head(datasets)
```

> resident(명목) |gender(명목) |job(명목)| age(비율)| position(서열)| price(비율)| survey()



##  데이터 셋 구조 보기 

데이터 셋의 구조를 확인하는 함수
- `names()`함수: 데이터 셋의 컬ᄅᄆ 
- `attributes()`: 열과 행 이름 및 자료구조 정보
- `str()`함수: 자료구조, 관측치, 칼럼명과 자료형으  

```{r}
names(datasets)
attributes(datasets)
str(datasets)
```

## 데이터 셋 조회 
```{r}
datasets$age
datasets$resident
length(datasets$age)
```

### 특정 변수의 조회 결과르  저장하기 

```{r}
x <- datasets$gender
y <- datasets$price

x
y
```

### 산점도 그래프로 변수 조회 
```{r}
plot(datasets$price)
```
### 칼럼며 사용하  변수 조회 

```{r}
datasets["gender"]
datasets[2]
datasets[6]
datasets[3, ]
datasets[ ,3]

```
### 2개 이상의 칼럼조회 
```{r}
datasets[c("job", "price")]  # 열 조회
datasets[c(2, 6)]            # 2번째 6번째 gender, pcise 열 조회 
datasets[c(1, 2, 3)]         # 1 ~3열 조회 
datasets[c(2, 4:6, 3, 1)]    # gender, age, position, price, job, resident 열 조회
```

###   / 열 조회 

```{r}
datasets[  ,c(2:4)]  # 모든행의 2~4열 조회
datasets[c(2:4),  ]  # 2~4행의 모든열 
datasets[-c(1:100), ]# 1~100 행을 제외한 ᄂ 행의 모든 열 조회 
```


## 결측치확인 

> summary()함수를 이용하여 특정 변수의 결측치 확이
sum(), mean()함수에 결측치가 포함된 경우 ‘NA’가 출력

```{r}
summary(datasets$price)
sum(datasets$price)
```

## 결측치 제거 

> sum()하  이용하여 결측치 제거
na.rm = T 속성 적용 
 겨측치 제거 함수를 이용하여 결측치 제거
na.omit()_ᄒ 특정 칼럼의 결측치를 제거

```{r}
sum(datasets$price, na.rm = T)

price2 <- na.omit(datasets$price)
sum(price2)
length(price2)
```

### 결측치를 0으로 대 

```{r}
x <- datasets$price
x[1:30]
datasets$price2 = ifelse(!is.na(x), x, 0)  # NA이면 0으로 대체 
datasets$price2[1: 30]

```

### 결측치를 평균우로 대체하기 

```{r}
x <- datasets$price
x[1:30]

```

결측치를 평  
```{r}
datasets$price3 = ifelse(!is.na(x), x, round(mean(x, na.rm = TRUE), 2))
datasets$price3[1: 30]  # 열의 벡터 확인
```

 결, 결측치를 0으로 대체, ᄀ  대체한 3개 칼럼 확인 
 
```{r}
 datasets[c('price','price2','price3')]
```

## 범주형 변수 극단  

```{r}
table(datasets$gender)
pie(table(datasets$gender))

```

### subset()함수를 사용하여 데이터 정제하기 

```{r}
datasets <- subset(datasets, gender == 1 | gender == 2)
datasets
length(datasets$gender)
pie(table(datasets$gender))
pie(table(datasets$gender), col = c("red", "blue"))
```
### subset() 함수를 사용하여 데이터 정제 

> 변수 <- subset(데, 조거)

```{r}
datasets <- subset(datasets, gender == 1 | gender == 2)
datasets

length(datasets$gender)
pie(table(datasets$gender))

```

## 연속형 변수의 극단치 처리 

```{r}
setwd("/Users/yuhayung/Desktop/coding/학원/Rtraining/dataset3")
dataset <- read.csv("dataset.csv",  header = T)
dataset$price
length(dataset$price)
plot(dataset$price)
summary(dataset$price)
```
### 변수의 데이터 정제와 ᄉᄀ화 
```{r}
dataset2 <- subset(dataset, price >= 2 & price <= 8)
length(dataset2$price)

stem(dataset2$price)
```

### age 변수의 데이터 정제화 시각화 

```{r}
summary(dataset2$age)
length(dataset2$age)
dataset2 <- subset(dataset2, age >= 20 & age <= 69)
length(dataset2)

boxplot(dataset2$age)
```

### 극단치를 찾기 어려운 경우 

```{r}
boxplot(dataset$price)
boxplot(dataset$price)$stats

# 극단치를 제거한 서브 셋 만들기 
dataset_sub <- subset(dataset, price >= 2.1 & price <= 7.9)
summary(dataset_sub$price)
```

# 코딩 ᄇ 
코딩  내요을 용도에 맞게 변경하는 작업을 의미 한다.
이러한 코딩 변경은 데이터의 가ᄃ 척도변경 그리고 역 코딩등의 목적으로 수행한다.

## 가독성을 위한 코딩 변ᄀ 

```{r}
dataset2$resident2[dataset2$resident == 1] <- "1. 서울특별시"
dataset2$resident2[dataset2$resident == 2] <- "2. 인천광역시"
dataset2$resident2[dataset2$resident == 3] <- "3. 대ᄌ"
dataset2$resident2[dataset2$resident == 4] <- "4. 대구광역시"
dataset2$resident2[dataset2$resident == 5] <- "5. 시구군"


# 코딩 변경 전과 변경후의 카 

dataset2[c("resident", "resident2")]

```

### 가독성을 위해 job 카럼을 대상으로 코딩변경 하기 


```{r}
dataset2$job2[dataset2$job == 1 ] <- '공'
dataset2$job2[dataset2$job == 2 ] <- '회사원'
dataset2$job2[dataset2$job == 3 ] <- '개인사업' 

dataset2[c("job", "job2")]

```

## 척도변경을 위한 코딩 변 


```{r}
dataset2$age2[dataset2$age <= 30] <- '청년층'
dataset2$age2[dataset2$age < 30 & dataset2$age <= 55] <- "중년층"
dataset2$age2[dataset2$age > 55 ] <- "장년층" 
head(dataset2)
```

##   


### 만족도(survey)를 긍정 순서로 역코딩 


```{r}
survey <- dataset2$survey  # 만족도 변수 ᄎ출 
csurvey <- 6 - survey       # 역코
csurvey                    # ᄋ 결과 확인 


dataset2$survey <- csurvey  # dataset2의 survey 변수 수정
head(dataset2)
```


---
# 변수간의 관계부 

## 범주형 VS 범주혀 

```{r}
install.packages('readxl')

setwd("/Users/yuhayung/Desktop/coding/학원/Rtraining/dataset3")
new_data <- read.csv("new_data.csv",  header = T)
str(new_data)

```

### 코ᄃ 거주지 칼럼과 성ᄇ 칼럼을 대상으로 빈도 구하기 


```{r}
resident_gender <- table(new_data$resident2, new_data$gender2)
resident_gender

gender_resident <- table(new_data$gender2, new_data$resident2)
gender_resident

```


```{r}

par(family = 'D2Coding')
barplot(resident_gender, beside = T, horiz = T, col = rainbow(5),
        legend = row.names(resident_gender),
        main = '성별ᄋ 따는 거주지 분포 현')


```

### 거주지에 따라 성별의 분포 형환 시각화 

```{r}
barplot(gender_resident, beside = T, col = rep(c(2,4), 5), horiz =T, 
        legend = c("남자", "여자"), main = '성별의 분포 형황')

```

## 연속형 VS 범주형 


```{r}
install.packages('lattice')
library(lattice)

```

  
```{r}
densityplot(~ age, data = new_data, groups = job2,
            # plot.point = T : 밀도, auto.key = T: 범례 
            plot.points = T, auto.key = T)
  
```

## 연속형 VS 범 VS 범주형 
비율척도인   , 그리고 또다른 범주형 변수 를 대상ᄋ 시각화 가능 데이터 분포 평태를 알아본다 .



### ᄉ  구룹별 구매 성향 

```{r}
densityplot(~ price | factor(gender2),
        data = new_data,
        groups = position2,
        plot.point = T,
        auto.key = T)
```

- factor(gender2) : 격자를ᄆ들어주는칼럼을 지저 속성 (성별로 격자생성)
- groups = position2 : 하나의 격자 성격을 지정ᄒ 속성 (집급그룹 ᄉ )


### 직급에 다른 성별 구매지용 분석 

```{r}
densityplot(~ price | factor(position2),
            data = new_data,
            groups = gender2,
            plot.point = T,
            auto.key = T)

```



## 연속형(2개) VS 범주형(1개)개

```{r}
xyplot(price ~ age | factor(gender2),
       data = new_data)

```
 
 아 남이와 상과 없이 구먀비용이 일정하고, 여성은 나이과 구매 비용에는 어느정도 연관  ᄀ . 
 
 
---
 
# 파생변수 
 
분석을 위해서는 코딩된 데이터를 ㅅ대상으로 새로운 변수를 생서 분석에 이용할 수 있는데 이렇게 만들어진 변수를 파생변수라고 한다.
즉, 기존 벼수를 이용하여 새로 만들어진 변수를 의미 한다. 

## 더미형식으로 파생변수 생성

```{r}
setwd("/Users/yuhayung/Desktop/coding/학원/Rtraining/dataset3")
user_data  <- read.csv("user_data.csv", header = T, fileEncoding="euc-kr")

head(user_data)
 
table(user_data$house_type)


# 더미변수 생성 

house_type2 <- ifelse(user_data$house_type == 1| user_data$house_type == 2, 0 ,1)
head(user_data)
```
 
## 1:1 관계 파생변수 생성 
 

```{r}
setwd("/Users/yuhayung/Desktop/coding/학원/Rtraining/dataset3")
pay_data <- read.csv("pay_data.csv", header = T)
head(pay_data, 10)

table(pay_data$product_type)
 
```


### 고객별 상품 유형 구개금액과 합계를 나ᄐ  생 

```{r}
library(reshape2)
product_price <- dcast(pay_data, user_id ~ product_type, sum, na.rm = T) 
head(product_price, 3)
 
```

### 칼럼명 수정 

```{r}
names(product_price) <- c('user_id', '식(1)', '생ᄑ(2)', '의류(3)', '잡화(4)', '기타(5)')
head(product_price)

```

### 고객별 지불유형에따른 구매상품 개수르  생성

```{r}
pay_price <- dcast(pay_data, user_id ~ pay_method, length)
head(pay_price, 3)


```


### 파생변수 합치기 

```{r}
library(plyr)
setwd("/Users/yuhayung/Desktop/coding/학원/Rtraining/dataset3")
user_pay_data <- read.csv("user_data.csv")
user_pay_data

```


### 구매 개수 더하기 


```{r}
user_pay_data <- join(user_pay_data, product_price, by = 'user_id')
user_pay_data[c(1:10), c(1, 7:15)]
```

### 고객별 구매ᄀᄋ  (총 구매 금액) 계산하기 

```{r}
user_pay_data$totalpay <- user_pay_data$'식료품(1)' + 
  user_pay_data$'생필품(2)' + 
  user_pay_data$'의류(3)' + 
  user_pay_data$'잡화(4)' +  
  user_pay_data$'기타(5)'

user_pay_data[c(1:10), c(1, 7:11, 16)]

```

---

# 표본추출 

## 정제 데이터 저장 

```{r}
print(user_data)
setwd("/Users/yuhayung/Desktop/coding/학원/Rtraining/dataset3")
write.csv(user_pay_data, "cleanData.csv", quote = F, row.names = F)

data <- read.csv("cleanData.csv", header = TRUE)
data
```

## 표본 샘플링 

```{r}
nrow(data)

choice1 <- sample(nrow(data), 30)
choice1

choice2 <- sample(50: nrow(data), 30)
choice2

choice3 <- sample(c(50:100),30)
choice3

choice4 <- sample(c(10:50, 80:150, 160:190), 30)
choice4
```


### 샘플링 데이터로 표ᄇ 추출 

```{r}
data[choice1, ]

```

### iris 데이터 셋을 대상으로 7:3 비율로 데이터 셋 생성하기 

```{r}
data("iris")
dim(iris)

```


### ᄒ (70%), 거정 데이터 (30%) 비율로 데이터셋 구성 

```{r}
idx <- sample(1:nrow(iris), nrow(iris) * 0.7)
training <- iris[idx, ]
testing <- iris[idx,]
dim(training)
```


## 교차 거정 샘플링 

```{r}
name <- c('a', 'b', 'c', 'd', 'e', 'f')
score <- c(90, 85, 99, 75, 65, 88)
df <- data.frame(Name = name, Score = score)
```

## 교차 검정을 위한 채키지 ᄉ 

```{r}
install.packages("cvTools") 
library(cvTools)
```

> K 겹 교차 검정 데이터 셋을 생성하는 cvFolds() 함수의 형식은 다음ᄀ 같다. 
`cvFolds(n, K=5, R=1, type = c("random", "consecutive", "interleaved"))`

### K겹 교차 검정 데이터 셋 생성 
```{r}
cross <- cvFolds(n= 6, K =3, R = 1, type ="random")
cross
```

```{r}
str(cross)
cross$which
```

### subsets 데이터 참조하기 

```{r}
cross$subsets[cross$which == 1, 1] # K 가 1 인 경우 1 6 
cross$subsets[cross$which == 2, 1] # K 가 2 인 경ᄋ 5 3
cross$subsets[cross$which == 3, 1] # K 가 3 인 경우 4 2 
```


### 데이터 프레임의 관측치 적용하기 

```{r}
r = 1
K = 1:3
for(i in K){
  datas_idx <- cross$subsets[cross$which == i, r]
  cat('K = ', i , '검정테이터 \n')
  print(df[datas_idx, ])
  cat('K = ', i , '훈련데이터 \n')
  print(df[-datas_idx, ])
}
```



















